【裁判字號】    97,訴,178
【裁判日期】    970331
【裁判案由】    搶奪
【裁判全文】
臺灣彰化地方法院刑事判決               97年度訴字第178號
公  訴  人  臺灣彰化地方法院檢察署檢察官
被      告  丙○○
上列被告因搶奪等案件，經檢察官提起公訴（96年度偵字第1130
1 號），本院依簡式審判程序判決如下：
    主  文
丙○○意圖為自己不法之所有，而搶奪他人之動產，累犯，處有
期徒刑拾月。又意圖為自己不法之所有，而搶奪他人之動產，累
犯，處有期徒刑拾月。應執行有期徒刑壹年陸月。
    事  實
一、丙○○前於民國89年間，因搶奪、竊盜案件，經臺灣南投地
    方法院分別以89年度訴字第430 號、89年度易字第822 號判
    決判處有期徒刑1 年、4 月確定，上開2 罪另定應執行刑為
    有期徒刑1 年3 月確定，經送監執行，於91年6 月25日縮短
    刑期假釋出監。惟其又於假釋期間內之91年間，因搶奪案件
    ，經本院以91年度訴字第1203號判決判處有期徒刑7 月，嗣
    經臺灣高等法院臺中分院以92年度上訴字第223 號判決駁回
    上訴確定；復於同年間、92年間分別因竊盜、搶奪案件，經
    臺灣南投地方法院各以91年度易字第748 號、92年度訴字第
    147 號判決判處有期徒刑10月、3 年確定；上述3 案嗣經減
    刑並定應執行刑為有期徒刑3 年8 月確定。其首開假釋旋遭
    撤銷，並入監接續執行殘刑6 月又16日及前述有期徒刑3 年
    8 月，甫於96年7 月16日縮刑期滿執行完畢出監。詎丙○○
    仍不知警惕，復先後為下列行為：
（一）於96年11月24日上午8 時許，騎乘其向不知情之友人劉雅
      蟬所借車牌號碼SZB-256 號輕型機車，行經彰化縣北斗鎮
      ○○路78號前，見年邁之甲○○獨自一人坐於輪椅上，即
      意圖為自己不法之所有，趨前藉故與甲○○交談，乘甲○○不備之際，徒手伸入甲○○褲子口袋內搶奪現金新臺幣
      （下同）700 元得手，隨即騎乘上開機車逃逸。
（二）於同日上午8 時10分許，騎乘上開機車行經彰化縣北斗鎮
      ○○路384 號前時，見年邁之乙○○獨坐於門口，且乙○○左手中指佩戴金戒指乙只，復另意圖為自己不法之所有
      ，藉故與乙○○攀談，乘乙○○不備之際，徒手自乙○○
      左手中指拔下該金戒指，而搶奪得手；嗣將該金戒指變賣
      得款4,000 元。經警調閱案發地點路口監視器後，循線查
      悉上情。
二、案經彰化縣警察局北斗分局報告臺灣彰化地方法院檢察署檢
    察官偵查起訴。
    理  由
一、本件被告丙○○所涉為死刑、無期徒刑、最輕本刑為3 年以
    上有期徒刑或高等法院管轄第一審案件以外之罪，並於本院
    行準備程序時就被訴事實為有罪之陳述，本院合議庭依刑事
    訴訟法第273 條之1 第1 項規定，裁定改由受命法官獨任行
    簡式審判程序，先予敘明。
二、上揭犯罪事實，業據被告於警詢、偵訊及本院審理時坦承不
    諱（見警卷、偵卷第6 頁，本院97年3 月26日準備程序及審
    判筆錄），核與證人即被害人甲○○、乙○○及證人劉雅蟬
    於警詢時之供述相符（均見警卷），復有現場照片2 張、錄
    影監視器翻拍照片8 張、車籍查詢─基本資料詳細畫面1 紙
    （均見警卷）可資佐證，足認被告自白與事實相符。綜上，
    本件事證明確，被告犯行堪以認定，應予依法論科。
三、核被告所為先後2 次犯行，均係犯刑法第325 條第1 項搶奪
    罪。被告上開2 次搶奪犯行，犯意各別，行為互殊，應予分
    論併罰。被告前於89年間，因搶奪、竊盜案件，經臺灣南投
    地方法院分別以89年度訴字第430 號、89年度易字第822 號
    判決判處有期徒刑1 年、4 月確定，上開2 罪另定應執行刑
    為有期徒刑1 年3 月確定，經送監執行，於91年6 月25日縮
    短刑期假釋出監；又於假釋期間內之91年間，因搶奪案件，
    經本院以91年度訴字第1203號判決判處有期徒刑7 月，嗣經
    臺灣高等法院臺中分院以92年度上訴字第223 號判決駁回上
    訴確定；復於同年間、92年間，因竊盜、搶奪案件，經臺灣
    南投地方法院分別以91年度易字第748 號、92年度訴字第14
    7 號判決判處有期徒刑10月、3 年確定；上述3 案嗣經減刑
    並定應執行刑為有期徒刑3 年8 月確定；其首開假釋旋遭撤
    銷，並入監接續執行殘刑6 月又16日及前述有期徒刑3 年8
    月，甫於96年7 月16日縮刑期滿執行完畢出監，有臺灣高等
    法院被告前案紀錄表可稽，被告於有期徒刑執行完畢後5 年
    內又故意再犯本案之2 罪，為累犯，均應依刑法第47條第1
    項規定加重其刑。爰審酌被告前有多次搶奪、竊盜前科，甫
    因減刑出監，仍不思以正途謀生，復為貪圖不法利益，見有
    機可乘，即下手對老弱行搶，不惟侵害他人財產法益，復對
    人身安全、社會治安造成重大危害，所為甚不足取，惟其坦
    承犯行，犯後態度尚屬良好，並考量其犯罪手段、智識程度
    等一切情狀，分別量處如主文所示之刑，並定其應執行刑，
    以資懲儆。
據上論斷，應依刑事訴訟法第273 條之1 第1 項、第299 條第1
項前段，刑法第325 條第1 項、第47條第1 項、第51條第5 款，
判決如主文。
本案經檢察官余建國到庭執行職務。
中    華    民    國    97    年    3     月    31    日
                  刑事第五庭  法  官  楊舒嵐
以上正本證明與原本無異。
如不服本判決，應於判決送達後10日內，向本院提出上訴書狀，
上訴書狀應「敘述具體上訴理由」，並按他造當事人之人數附繕
本。「切勿逕送上級法院」。
告訴人或被害人對於判決如有不服具備理由請求檢察官上訴者，
其上訴期間之計算係以檢察官收受判決正本之日期為準。
中    華    民    國    97    年    3     月    31    日
                              書記官  張木松
附錄論罪科刑法條：
中華民國刑法第325條第1項
（普通搶奪罪）
意圖為自己或第三人不法之所有，而搶奪他人之動產者，處 6 月
以上 5 年以下有期徒刑。


司法院資訊處製作；財團法人民間司法改革基金會備份。
